【裁判字號】    91,交易,584
【裁判日期】    920417
【裁判案由】    傷害等
【裁判全文】
臺灣桃園地方法院刑事判決                        九十一年度交易字第五八四號
    公  訴  人  臺灣桃園地方法院檢察署檢察官
    被      告  甲○○
                乙○○
右列被告因傷害等案件，經檢察官提起公訴（九十一年度偵字第一０一五四號），本
院判決如左：
    主  文
甲○○服用酒類，不能安全駕駛動力交通工具而駕駛，處拘役參拾日，如易科罰金，
以參佰元折算壹日。
乙○○公訴不受理。
    事  實
一、甲○○於民國九十一年五月二十四日二十三時許，在桃園縣中壢市某ＫＴＶ飲用
    啤酒五瓶後，明知自己飲酒過量，已達不能安全駕駛動力交通工具之程度，竟仍
    駕駛車牌號碼Ｖ九—六０九二號自小客車，沿桃園縣中壢市○○路，往中壢市○
    ○路方向行駛，於同日二十三時五十五分許，途經中壢市○○地○道時，因酒精
    發作，無法完全操控自小客車，致跨越分向限制線，駛入對向車道，而與第三人
    劉亦君所駕駛之車牌號碼ＫＤ—三二二七號自小客車發生擦撞。嗣經警到場處理
    ，測得其呼氣之酒精濃度高達每公升０．七四毫克。
二、案經桃園縣政府警察局中壢分局報請台灣桃園地方法院檢察署檢察官偵查起訴。
    理  由
壹、有罪部分：
一、訊據被告甲○○對於右揭犯罪事實供承不諱，此外，並有警製道路交通事故調查
    報告表、酒精濃度測試值各一紙在卷可憑（見偵查卷第二一頁、第二二頁）。再
    者，被告經警測得其吐氣所含酒精濃度為每公升０．七四毫克），又依照交通部
    運輸研究所七十九年八月對駕駛人行為之研究（酒醉駕車對駕駛行為之分析研究
    ）指出，吐氣每公升酒精含量零點二五ｍｇ等於血液中酒精濃度（Blood  Alcoh
    ol Alcohol Concentration簡稱ＢＡＣ）百分之零點零五（亦即每１００ｍｌ血
    液中含５０ｍｇ酒精），而（１）ＢＡＣ到達百分之０．０３至百分之０．０５
    時，對駕駛能力之影響為：多數駕駛人心境逐漸幻不定、視覺與反應靈敏性減弱
    、對速度及距離的判斷力差。對心理行為之影響為：觀察力逐漸欠缺、心情漸趨
    輕鬆、自信心增加、多話、精神狀態處於陶醉感。（２）ＢＡＣ到達百分之０．
    ０５至百分之０．０８時，對駕駛能力之影響為：反應遲純、駕駛能力受損、遲
    而不決或決而不行。對心理行為之影響為：情緒鬆弛、感情與行為趨向誇張、肌
    肉不協調、精神處於興奮狀態。（３）ＢＡＣ到達百分之０．０８至百分之０．
    １５時，對駕駛能力之影響為：判斷力嚴重受到影響、能與精神協調受損、駕駛
    之體能困難增加。對心理行為之影響為：產生情緒異常現象、步伐不平穩、言語
    不清、反應惡劣、記憶及判斷力受損、精神處於錯亂狀態。（４）ＢＡＣ超過百
    分之０．５，對駕駛人能力之影響為：無法開車。對心理行為之影響為：爛醉如
    泥、失去知覺可能致死、精神處於昏睡狀態。本件被告於肇事後經警測得其呼氣
    之酒精濃度高達每公升０．七四毫克，相當於ＢＡＣ百分之０．一四八，參酌上
    開說明，加上被告駕駛自小客車跨越分向限制線，駛入對向車道等情觀察，顯見
    被告因酒精催化所引起之生理反應，確已影響其無法正常操控自小客車，達不能
    安全駕駛動力交通工具之程度，洵堪認定。本件事證已明，被告甲○○犯行洵堪
    認定，應依法論科。
二、核被告甲○○所為，係犯刑法第一百八十五條之三之服用酒類，不能安全駕駛動
    力交通工具而駕駛罪。爰審酌被告酒精濃度測定值甚高，被告酒醉駕車係高度危
    險之行為，置其他交通參與者之安危於不顧，犯行所生危害至鉅及犯後態度等一
    切情狀，量處如主文所示之刑，並諭知易科罰金之折算標準。
貳、不受理部分：
一、公訴意旨略以：被告乙○○因前述車禍與甲○○發生口角，竟基於傷害之犯意，
    徒手毆打甲○○頭、臉部，致其受有左上眼瞼及面頰挫傷、口腔左側黏膜紅腫、
    左耳後紅腫之傷害。因認被告乙○○涉刑法第二百七十七條第一項之傷害罪嫌。
二、按告訴乃論之罪，告訴人於第一審辯論終結前得撤回其告訴，又告訴經撤回者，
    法院應諭知不受理之判決，刑事訴訟法第二百三十八條第一項、第三百零三條第
    三款定有明文。
三、經查，公訴人認被告乙○○係犯刑法第二百七十七條第一項之傷害罪，惟依同法
    第二百八十七條前段之規定，須告訴乃論。茲因告訴人甲○○已與被告乙○○達
    成民事和解，並於本院審理中以言詞撤回告訴，此有和解書一紙及本院九十二年
    四月三日審判筆錄各一紙附卷可稽，揆諸前揭說明，爰不經言詞辯論，諭知不受
    理之判決。
據上論斷，應依刑事訴訟法第二百九十九條第一項前段、第三百零三條第三款、第三
百零七條，刑法第一百八十五條之三、第四十一條第一項前段，罰金罰鍰提高標準條
例第二條，判決如主文。
本案經檢察官黃俊華到庭執行職務。
中      華      民      國    九十二    年      四      月     十七     日
                              臺灣桃園地方法院交通法庭
                                   法  官   曾 正 耀
右正本證明與原本無異。
如不服本判決，應於判決送達後十日內向本院提出上訴狀( 應附繕本 )，上訴於
臺灣高等法院。
                                   書記官   文 巧 雲
中      華      民      國    九十二    年      四      月    二十一    日
附論罪科刑依據之法條：
刑法第一百八十五條之三
服用毒品、麻醉藥品、酒類或其他相類之物，不能安全駕駛動力交通工具而駕駛者，
處一年以下有期徒刑、拘役或三萬元以下罰金。


司法院資訊處製作；財團法人民間司法改革基金會備份。
